臺灣板橋地方法院刑事判決　　　　　　　96年度訴字第3131號
公　訴　人　臺灣板橋地方法院檢察署檢察官
被　　　告　甲○○
上列被告因違反毒品危害防制條例案件，經檢察官提起公訴（96
年度毒偵字第4801號），本院裁定改依簡式審判程序審理，判決
如下：
    主  文
甲○○施用第一級毒品，累犯，處有期徒刑拾月；又施用第二級
毒品，累犯，處有期徒刑肆月，扣案如附表編號一、二所示之物
均沒收銷燬；如附表編號三、四所示之物均沒收。應執行有期徒
刑壹年，扣案如附表編號一、二所示之物均沒收銷燬；如附表編
號三、四所示之物均沒收。
    事  實
一、甲○○前因違反肅清煙毒條例、麻醉藥品管理條例等案件，
    分別經法院判處有期徒刑3 年4 月、3 年6 月、8 月、3 年
    2 月確定，後3 次罪刑經定應執行有期徒刑7 年，與前開有
    期徒刑3 年4 月接續執行，嗣於民國95年6 月13日縮刑期滿
    執行完畢（再犯本罪構成累犯）。復因施用毒品案件，經臺
    灣彰化地方法院以91年度毒聲字第2698號裁定送勒戒處所觀
    察、勒戒後，因無繼續施用毒品之傾向，於92年1 月10日執
    行完畢釋放，並由臺灣彰化地方法院檢察署檢察官於92 年1
    月6 日以91年度毒偵字第2602號為不起訴處分確定。詎其仍
    未戒除毒癮，復於觀察、勒戒執行完畢後5 年內，復基於施
    用第一級、第二級毒品之犯意，於96年6 月20日某時（起訴
    書誤載為96年6 月23日接受採尿時起回溯26小時內某時），
    在其位於臺北縣永和市○○路122 號7 樓家中（起訴書略載
    為不詳地點），以將海洛因置入香菸而以抽菸之方式施用第
    一級毒品海洛因1 次；又於96年6 月22日某時（起訴書誤載
    為96年6 月20日傍晚），在上址以將甲基安非他命置入吸食
    器燒烤產生煙霧吸食之方式施用第二級毒品甲基安非他命1
    次。嗣於同年月22日17時20分許在上址為警查獲，並扣得其
    所有之甲基安非他命2 包（共毛重10.1公克，因鑑驗使用
    0.018 公克）、甲基安非他命殘渣袋6 只、分裝袋15只、塑
    膠吸管提撥器4 支、鐵製湯匙提撥器4 支、玻璃球1 個、燈
    泡1 個、電子磅砰2 台、吸食器1 組等物，始悉上情。
二、案經臺北縣政府警察局刑事警察大隊報請臺灣板橋地方法院
    檢察署檢察官偵查起訴，本院於準備程序進行中，被告就被
    訴事實為有罪之陳述，經告知簡式審判程序之旨，並聽取公
    訴人、被告之意見後，由本院合議庭裁定由受命法官獨任進
    行簡式審判程序。
    理  由
一、訊據被告甲○○就其前開施用第一級毒品海洛因及第二級毒
    品甲基安非他命之犯行均坦白承認，且其於96年6 月22日經
    警採集尿液送驗結果，係呈海洛因代謝物鴉片類及甲基安非
    他命類陽性反應等情，有台灣檢驗科技股份有限公司濫用藥
    物尿液檢驗報告（報告編號：CH/2007/61189） 及臺北縣政
    府警察局刑警大隊毒品案件被移送人姓名及代碼對照表各1
    份附卷可按（見96年度毒偵字第4801號卷第69-74 頁）。此
    外，並有如事實欄所示之查獲物品扣案可資佐證；又上開扣
    案物品中之透明結晶體2 包，經送台灣檢驗科技股份有限公
    司鑑定結果，確含第二級毒品甲基安非他命成份一節，復有
    該公司濫用藥物檢驗報告（報告編號：CH/2007/61243）1紙
    附卷可稽（見同上偵卷第68頁）。綜上調查，自堪認被告前
    開自白應與事實相符；又被告有如事實欄所載之毒品執行前
    科，有臺灣高等法院被告前案紀錄表1 份附卷可按。是被告
    於觀察勒戒執行完畢釋放後，5 年內再犯本件施用第一級、
    第二級毒品之罪，事證明確，其犯行均堪予認定。
二、查海洛因、甲基安非他命分別為毒品危害防制條例第2 條第
    2 項第1 款、第2 款所列之第一級毒品、第二級毒品，不得
    非法持有、施用，是核被告甲○○所為係犯同條例第10條第
    1 項、第2 項之施用第一級、第二級毒品罪。其於施用前後
    持有毒品之行為，應為其施用毒品之犯行所吸收，不另論罪
    。其所犯上開二罪，犯意有別、行為互殊，應分論併罰。查
    被告有如事實欄所示之犯罪科刑執行前科，有臺灣高等法院
    被告前案紀錄表1 份附卷可按，其於受有期徒刑執行完畢後
    ，5 年內再故意犯本件有期徒刑以上之罪，均為累犯，均應
    依法加重其刑。爰審酌被告前有多次煙毒、麻藥前科，又因
    施用毒品經送觀察勒戒，理應深知施用毒品係違法之行為，
    竟不思戒除毒癮，改過自新，又為本件施用第一級毒品海洛
    因及第二級毒品甲基安非他命之犯行，所為危害自己之身心
    健康，並造成社會問題，實殊非可取，惟考量被告犯後已經
    坦承犯行，態度良好等一切情狀，分別量處如主文所示之刑
    ，並定其應執行刑，以資懲儆。扣案如附表編號一、二所示
    之第二級毒品甲基安非他命，均應依毒品危害防制條例第18
    條第1 項前段規定沒收銷燬；至如附表編號二、三所示之物
    ，則為被告所有預備或供犯施用第二級毒品罪所用之物，業
    據被告供陳在卷，爰均依刑法第38條第1 項第2 款規定沒收
    之。
據上論斷，應依刑事訴訟法第273 條之1 第1 項、第299 條第1
項前段，毒品危害防制條例第10條第1 項、第2 項、第18條第1
項前段，刑法第11條前段、第47條第1 項、第51條第5 款、第38
條第1 項第2 款，判決如主文。
本案經檢察官陳旻源到庭執行職務。
中　　華　　民　　國　　96　　年　　10　　月　　26　　日
                刑事第十三庭    法　官  許映鈞
以上正本證明與原本無異
如不服本判決應於送達後10日內向本院提出上訴狀
                                書記官　范煥堂
中　　華　　民　　國　　96　　年　　10　　月　　26　　日
附表：
┌──┬──────────┬─────────────┐
│編號│    扣案物品品項    │沒收或沒收銷燬之依據      │
├──┼──────────┼─────────────┤
│ 一 │甲基安非他命2 包    │均應依毒品危害防制條例第18│
│    │（共毛重10.1公克，因│條第1 項前段規定沒收銷燬。│
│    │鑑驗使用0.018公克） │                          │
├──┼──────────┼─────────────┤
│ 二 │甲基安非他命殘渣袋6 │同上                      │
│    │只內所附之甲基安非他│                          │
│    │命殘渣（量微無法秤重│                          │
│    │）                  │                          │
├──┼──────────┼─────────────┤
│ 三 │上開甲基安非他命殘渣│係被告所有供犯施用第二級毒│
│    │袋6只之外包裝袋     │品罪所用之物，應依刑法第38│
│    │                    │條第1 項第2 款規定沒收之。│
├──┼──────────┼─────────────┤
│ 四 │分裝袋15只、塑膠吸管│均係被告所有，除分裝袋15只│
│    │提撥器4 支、鐵製湯匙│係供犯施用第二級毒品罪所預│
│    │提撥器4 支、玻璃球1 │備之物外，其餘均為供犯施用│
│    │個、燈泡1個、電子磅 │第二級毒品罪所用之物，均應│
│    │砰2 台、吸食器1 組  │依刑法第38條第1 項第2 款規│
│    │                    │定沒收之。                │
│    │                    │                          │
└──┴──────────┴─────────────┘
附錄本案所犯法條全文
毒品危害防制條例第10條
施用第一級毒品者，處6月以上5年以下有期徒刑。
施用第二級毒品者，處3年以下有期徒刑。
